臺灣新北地方法院刑事判決
                                  111年度審交易字第397號
公  訴  人  臺灣新北地方檢察署檢察官
被      告  王樹仁


上列被告因過失傷害案件，經檢察官提起公訴（111年度調偵字
第552號），被告就被訴事實為有罪陳述，本院改行簡式審判程
序審理，判決如下：
    主  文
王樹仁犯過失傷害罪，處拘役貳拾日，如易科罰金，以新臺幣壹
仟元折算壹日。
    事  實
一、王樹仁於民國110年2月25日20時33分許，騎乘車牌號碼000-
    000號普通重型機車，沿新北市板橋區忠孝路往四川路方向
    行駛，而欲在同市區忠孝路與忠孝路48巷交岔路口處左轉，
    本應注意車輛行駛時，於變換車道應先顯示方向燈光或手勢
    ，且駛至交岔路口左轉彎時，亦應距交岔路口30公尺前即顯
    示方向燈，又依當時天候晴、夜間有照明、乾燥柏油路面、
    無缺陷、無障礙物、視距良好，並無不能注意情事，竟疏未
    注意及此，在車輛未顯示左側方向燈狀態下，即貿然由忠孝
    路外側車道，切入同路段之內側車道後，一路行至上開交岔
    路口左轉（見附件監視器錄影光碟畫面「20:33:18~20:33:2
    7」），適有周可興騎乘車牌號碼000-0000號普通重型機車
    ，沿同行向行駛在忠孝路內側車道至上開交岔路口，因煞車
    不及，其機車車頭與王樹仁之機車左後側發生碰撞，致周可
    興人車倒地受有右鎖骨骨折之傷害。王樹仁於肇事後，經警
    獲報前往現場處理，於司法警察尚未知悉肇事者為何人前，
    主動坦承肇事，自首而接受裁判，因而查知上情。
二、案經周可興訴由新北市政府警察局板橋分局移送臺灣新北地
    方檢察署檢察官偵查起訴。
    理  由
一、訊據被告王樹仁對於上揭犯行坦承不諱，核與證人即告訴人
    周可興於警詢、偵查中之證述情節大致相符，並有道路交通
    事故現場圖、道路交通事故調查報告表㈠㈡、新北市警察局板
    橋分局交通分隊道路交通事故照片黏貼紀錄表（即現場暨車
    損照片）、道路交通事故肇事人自首情形記錄表、亞東紀念
    醫院診斷證明書、新北市政府車輛行車事故鑑定會新北車鑑
    字第0000000號鑑定意見書、新北市車輛行車事故鑑定覆議
    會鑑定覆議意見書各1份、街道監視器錄影光碟在卷可稽。
    按變換車道時，應先顯示欲變換車道方向之燈光或手勢；又
    按車輛左轉彎時，應距交岔路口30公尺前顯示方向燈或手勢
    ，換入內側車道或左轉車道，道路交通安全規則第91條第1
    項第6款、第102條第1項第5款分別定有明文。查案發當時，
    被告為具有通常智識、心智正常且領有合格駕駛執照之成年
    人，其駕駛機車由其行向之外側車道切入內側車道欲行至交
    岔路口左轉時，本應注意顯示其車輛動態之方向燈，以避免
    危險或交通事故之發生，又依當時行車客觀情狀觀之，並無
    不能注意之情事，竟疏未注意及此，率而在未顯示左側方向
    燈狀態下，先是向左切入內側車道後，行至交岔路口貿然左
    轉，致告訴人受有如犯罪事實欄所載傷勢，被告就本案交通
    事故之發生顯有違反前開交通安全規則所定注意義務之過失
    ，足徵被告之過失行為與告訴人之受傷結果間，具有相當因
    果關係，被告自應負過失傷害之責。被告之自白與事實相符
    ，本件事證明確，被告犯行堪以認定，應依法論科。
二、論罪科刑:
　㈠核被告所為，係犯刑法第284條前段之過失傷害罪。被告於案
    發後停留現場，於有偵查權限之機關及公務員發覺其犯罪前
    ，向前往現場處理之員警表明其為肇事人自首並願接受裁判
    乙節，有道路交通事故肇事人自首情形記錄表1份附卷可按
    ，足認被告合於自首要件，應依刑法第62條前段之規定減輕
    其刑。
  ㈡爰審酌被告駕駛車輛參與道路交通，本應小心謹慎以維護自
    身及他人之生命身體安全，竟在未顯示行車動態之方向燈下
    ，貿然變換車道及左轉彎，駕駛態度實有輕忽，惟念其已坦
    承犯行，非無悔意，兼衡其自陳國中畢業之智識程度，擔任
    機場清潔工作為業、月收入約新臺幣4萬餘元，尚有1名子女
    需扶養之家庭生活狀況，暨告訴人所受傷勢情形、被告為肇
    事次因之過失情節，再參酌雙方就賠償金額無法達成共識，
    致迄今未能和解或取得告訴人原諒等一切情狀，量處如主文
    所示之刑，以資懲儆，並諭知易科罰金之折算標準。
據上論斷，應依刑事訴訟法第273條之1第1項、第299條第1項前
段，刑法第284條前段、第62條前段、第41條第1項前段，刑法施
行法第1條之1第1項，判決如主文。
本案經檢察官林蔚宣偵查起訴，由檢察官盧祐涵到庭執行職務。
中　　華　　民　　國　　111 　年　　5 　　月　　20　　日
              刑事第二十五庭  法  官    王綽光
上列正本證明與原本無異。
如不服本判決，應於判決送達後20日內敘明上訴理由，向本院提
出上訴狀 (應附繕本) ，上訴於臺灣高等法院。其未敘述上訴理
由者，應於上訴期間屆滿後20日內向本院補提理由書「切勿逕送
上級法院」。
                              書記官    張家瑋
中　　華　　民　　國　　111 　年　　5 　　月　　24　　日
 附錄本案論罪科刑法條全文：
中華民國刑法第284條
因過失傷害人者，處1 年以下有期徒刑、拘役或10萬元以下罰金
；致重傷者，處3 年以下有期徒刑、拘役或30萬元以下罰金。
附件：（本案卷附街道監視器錄影光碟畫面）
→圖1（畫面顯示時間20:33:18）


→圖2（畫面顯示時間20:33:22）-被告切入內側車道

→圖3（畫面顯示時間20:33:23）


→圖4（畫面顯示時間20:33:24）

→圖5（畫面顯示時間20:33:26）-被告左轉


→圖6（畫面顯示時間20:33:26）-碰撞

→圖7（畫面顯示時間20:33:27）-人車倒地